# 期货衍生品核算

提问人：jhs1027929079 时间：2022-12-04 17:45:49
某公司在A期货公司分别开展有效套保的金、银、铜等金属的期货交易，报表日持仓的公允价值变动—金盈 100 、银亏 100 、铜亏 100 ，当报表日确认衍生金融资产和衍生金融负债时，是按照交易标的物确认衍生金融资产—金 100 和衍生金融负债—银铜 200 呢？还是按照期货公司合并看，只确认衍生金额负债—100呢？求老师解答。

回答人：chenyiwei
按照交易标的物确认衍生金融资产—金 100 和衍生金融负债—银铜 200 。不同合约的盈亏之间不能互相抵销。

提问人：jhs1027929079 时间：2022-12-09 06:20:10
陈版主，还想问一下A期货公司铜盈 100 ，B期货公司铜亏 200 ，是分别确认衍生金融资产A公司铜 100 和衍生金融负债B公司铜 200 ，还是合并确认衍生金融负债铜 100 呢。不同期货公司应该是不同的期货合约吧。

回答人：chenyiwei
分别确认衍生金融资产A公司铜 100 和衍生金融负债B公司铜 200 。